臺灣臺中地方法院刑事判決　　　　　　　　　　　　　九十一年度訴字第八六號
　　公　訴　人　臺灣台中地方法院檢察署檢察官
　　被　　　告　甲○○
右列被告因毒品危害防制條例案件，經檢察官提起公訴（九十一年度毒偵緝字第四三
號），本院判決如左：
    主  文
甲○○連續施用第一級毒品，處有期徒刑拾月，扣案之毒品海洛因肆包（其中貳包驗
餘淨重零點參壹公克、包裝重零點伍伍公克，壹包含袋重約零點貳公克，壹包驗餘淨
重零點零肆公克、包裝重零點參捌公克）沒收銷燬之、注射針筒肆支均沒收；又連續
施用第二級毒品，處有期徒刑肆月。主刑部分應執行有期徒刑壹年。
    事  實
一、甲○○前曾於民國九十年間因施用毒品案件，經送觀察、勒戒後，認無繼續施用
    毒品之傾向，為臺灣台中地方法院檢察署檢察官於九十年十月八日以九十年度毒
    偵字第四七一五號不起訴處分確定。惟甲○○又基於概括之犯意，自九十年十月
    底起至九十一年二月二十五日止，在台中市○○路○段四一號三樓之七及台中市
    南屯區春社里春社東巷十五號等地，多次將第一級毒品海洛因少許置於注射針筒
    內，利用注射之方式施用海洛因；並另行基於概括之犯意，於九十年十二月十日
    起迄九十一年二月二十四日止，亦在上開地點，多次將第二級毒品安非他命少許
    置於吸食器內，再以火燒烤吸食器之下方，待安非他命霧化成氣體後，以口、鼻
    吸入之方式，而連續施用安非他命。嗣為警先後於：(一)九十年十月三十日十九時
    許，在台中巿北屯區○○路○段四一號三樓之七查獲，扣得毒品海洛因二包（驗
    餘淨重０‧三一公克、包裝重０‧五五公克），並採尿送檢驗呈嗎啡陽性反應；
    (二)九十年十二月十日十七時十分許，在台中巿崇德路一段五二五號四樓查獲，扣
    得毒品海洛因一包（含袋重約０‧二公克）及其所有供施用海洛因所用之注射針
    筒一支，並採尿驗呈嗎啡及甲基安非他命陽性反應；(三)九十一年一月十六日十六
    時許，在台中巿北屯路一九０號查獲，扣得其所有供施用海洛因所用之注射針筒
    二支，並採尿驗呈嗎啡及甲基安非他命陽性反應；(四)九十一年二月六日二十時三
    十分許，在台中縣大里巿公教街六十巷十四號查獲，扣得海洛因一包（驗餘淨重
    ０‧０四公克、包裝重０‧三八公克），及其所有供施用海洛因所用之注射針筒
    一支，並採尿驗呈嗎啡陽性反應；(五)九十一年二月二十五日十八時三十分許，在
    台中市南屯區春社東巷十五號查獲，採尿驗呈安非他命類及鴉片類陽性反應，而
    經依本院九十一年度毒聲字第六一六號裁定送觀察、勒戒後，認有繼續施用毒品
    之傾向。
二、案經台中縣警察局霧峰分局、台中市警察局第五分局、內政部警政署國道公路警
    察局第七警察隊報請臺灣台中地方法院檢察署檢察官偵查起訴。
    理  由
一、訊據被告甲○○對於右開時、地連續施用第一、二級毒品之犯行，均坦承不諱。
    查被告於前述時地共為警查獲五次，各次經採尿送驗之結果，依序呈嗎啡陽性反
    應、嗎啡及甲基安非他命陽性反應、嗎啡及甲基安非他命陽性反應、嗎啡陽性反
    應、安非他命類及鴉片類陽性反應等事實，有台中縣衛生局檢驗尿水報告書三紙
    、台中巿衛生局煙毒尿液檢驗成績書一紙及臺灣台中看守所濫用藥物尿液檢驗報
    告一紙附卷可稽；此外，復有扣案之毒品海洛因四包（其中二包驗餘淨重０‧三
    一公克、包裝重０‧五五公克，一包含袋重約０‧二公克，壹包驗餘淨重０‧０
    四公克、包裝重０‧三八公克）及被告所用供施用海洛因所用之注射針筒四支，
    可資佐證，足見被告確有連續施用毒品海洛因及安非他命之事實無誤，其上開自
    白為真，得為證據。又被告前曾於九十年間因施用毒品案件，經送觀察、勒戒後
    ，認無繼續施用毒品之傾向，為臺灣台中地方法院檢察署檢察官於九十年十月八
    日以九十年度毒偵字第四七一五號不起訴處分確定乙節，有該件不起訴處分書在
    卷可查。另被告於上述不起訴處分後，五年以內再有連續施用毒品海洛因及安非
    他命之行為，經依本院九十一年度毒聲字第六一六號裁定送觀察、勒戒後，認有
    繼續施用毒品之傾向，亦有本院上開裁定及臺灣台中看守所以九十一年三月八日
    中所正總字第○九一○○○○六四二號函送之有無繼續施用毒品傾向證明書各一
    件附卷足證。故本件事證明確，被告前揭連續施用第一、二級毒品海洛因及安非
    他命之犯行，足可認定。
二、核被告甲○○所為，係犯毒品危害防制條例第十條第一項之施用第一級毒品罪，
    及同法條第二項之施用第二級毒品罪。其施用毒品海洛因、安非他命前後持有之
    低度行為，應為施用之高度行為所吸收，不另論罪。被告分別多次施用毒品海洛
    因及安非他命之犯行，時間緊接，所犯構成要件相同，顯係基於概括之犯意反覆
    為之，皆為連續犯，應各以一罪論，並均加重其刑。又所犯二罪間，犯意各別，
    行為互殊，應予分論併罰。爰審酌被告犯罪之目的、動機、手段、所生危害及犯
    後態度等一切情狀，就其所犯二罪各量處如主文所示之刑，並定其應執行之刑。
    至扣案之毒品海洛因四包（其中二包驗餘淨重０‧三一公克、包裝重０‧五五公
    克，一包含袋重約０‧二公克，壹包驗餘淨重０‧０四公克、包裝重０‧三八公
    克），應依毒品危害防制條例第十八條第一項前段，沒收銷燬之；另注射針筒四
    支乃被告所有供施用毒品海洛因之器具，業據其敘明在卷可憑，爰依刑法第三十
    八條第一項第二款，併予宣告沒收。
據上論斷，應依刑事訴訟法第二百九十九條第一項前段，毒品危害防制條例第十條第
一、二項、第十八條第一項前段、第二十條第三項前段，刑法第十一條前段、第五十
六條、第五十一條第五款、第三十八條第一項第二款，判決如主文。
中      華      民      國      九十一      年      五    月    十五    日
                                        法  官  莊  深  淵
右正本證明與原本無異。
如不服本判決，應於送達後十日內向本院提出上訴狀（須附繕本），上訴於台灣高等
法院台中分院。
                                        書記官
中      華      民      國      九十一      年      五    月    十五    日
附錄論罪科刑法條
毒品危害防制條例第十條
施用第一級毒品者，處六月以上五年以下有期徒刑。
施用第二級毒品者，處三年以下有期徒刑。
